最　高　行　政　法　院　裁　定　　　　　　　　　九十三年度裁字第一五六九號
　　抗　告　人　甲○○
右抗告人因就業服務法事件，不服行政院勞工委員會中華民國九十二年一月十三日勞
訴字第○九一○○六○二八八號訴願決定，提起行政訴訟，對於中華民國九十二年九
月五日臺北高等行政法院九十二年度簡字第一一三號裁定，提起抗告，本院裁定如左
︰
　　主  文
抗告駁回。
抗告訴訟費用由抗告人負擔。
　　理  由
一、按對於適用簡易程序之裁判提起上訴或抗告，須經本院許可，且該許可以訴訟事
    件所涉及之法律見解具有原則性者為限，行政訴訟法第二百三十五條定有明文。
    所謂法律見解具有原則性，係指該事件所涉及之法律問題意義重大，而有加以闡
    釋之必要情形而言，如對行政命令是否牴觸法律所為之判斷；或就同類事件高等
    行政法院所表示之見解，相互牴觸。
二、本件原裁定以：起訴，應以訴狀表明當事人、起訴之聲明、訴訟標的及其原因事
    實；又當事人為法人機關者，當事人書狀應記載法人機關之名稱及所在地，有代
    表人者其姓名、住所及其與法人機關之關係，行政訴訟法第一百零五條第一項、
    第五十七條第一、二款定有明文。本件原告（即抗告人）不服訴願決定提起行政
    訴訟，核其訴狀未表明起訴之聲明及被告機關，經本院（原審）審判長以九十二
    年度簡字第一一三號裁定命其依法於七日內補正，該裁定已於九十二年三月二十
    七日送達原告收受，有送達證書可稽，原告雖於九十二年四月三日及九十二年八
    月十四日分別提出行政訴訟補正狀，惟就起訴之聲明、被告之代表人姓名，則迄
    未補正，其起訴程式即屬於法不合等語，駁回抗告人在原審之訴。
三、抗告意旨以：（一）抗告人無違反就業服務法，行政院勞工委員會前揭訴願決定
    將抗告人訴願駁回，作成抗告人違反就業服務法決定，有違事實認定。（二）抗
    告人自始即坦承外勞係經由抗告人介紹予黃再添君認識，至於兩人日後發展抗告
    人全不知情，桃園縣政府未深究本案詳情，即以司法院釋字第二七五號解釋意旨
    ，以抗告人過失為由予以處罰，請能調案再審，以還抗告人清白。（三）抗告人
    重申：抗告人從未非法聘僱外勞，亦未非法媒介外勞獲得不當得利；有關主管機
    關就「就業服務法」內引用條文，並未公開揭示，一般民眾甚難判斷何者為是何
    者為非，主管機關斷章取義，曲解事實，僅就書面審查即判斷抗告人違法，似有
    草菅人權之嫌；非法雇用外勞之黃再添雖與抗告人舊識，抗告人出於一片善意介
    紹外籍朋友與其認識，但日後產生僱傭關係，應由黃君主動向主管機關提出申請
    方能雇用，至於黃君未依法申請，實非抗告人所能掌握，準此，主管機關引用司
    法院釋字第二七五號解釋逕行「推定為有過失」，此種「以過失為其責任條件」
    ，採「違反禁止規定或作為義務」應受行政罰之規定，實在過於牽強，與司法院
    釋字第二七五號解釋之實質本意相去甚遠等語，提起抗告。經核抗告人所指各節
    ，仍就原處分及訴願決定所為事實上之認定予以指摘，並未就原審以其起訴不合
    程式駁回其訴涉及之法律見解是否具有原則性之重要情事而為主張，其提起本件
    抗告，不合首揭規定，不應許可，抗告不合法，應予駁回。
四、依行政訴訟法第一百零四條、民事訴訟法第九十五條、第七十八條，裁定如主文
    。
中　　華　　民　　國　　九十三　　　年　　　十二　　　月　　　九　　　　日
                    最 高 行 政 法 院  第 三 庭
                                審 判 長 法  官　　　廖　政　雄
                                         法  官　　　林　清　祥
                                         法  官　　　鍾　耀　光
                                         法  官　　　姜　仁　脩
                                         法  官　　　胡  國  棟
右  正  本  證  明  與  原  本  無  異
　　　　　　　　　　　　　　　　　　　　 法院書記官　陳  盛  信
中　　華　　民　　國　　九十三　　　年　　　十二　　　月　　　九　　　　日
